---
title: "Laboratorio39-MD"
author: "Leislie R. Manjarrez O."
date: "2023-03-03"
output: html_document
---
Hecho con gusto por Leislie R. Manjarrez O.

Laboratorio 39- API DataMexico

Ir a la página https://api.datamexico.org/ui/
Seleccionar el cubo: coneval_gini_mun
Seleccionar Add drilldown => Greography => Geography => Municipality
Seleccionar Add drilldown => Year
En Measures seleccionar el checklist de GINI e Income Rate
Dar clic en Execute query
Dar clic en Debug drawer (ícono cámara fotográfica) y en la opción Download dataset dar clic en CSV file, JSON Tidy file y  JSON Arrays file para descargar los archivos (tres en total)


Ya en R instalar paquetería: install.packages("jsonlite")

Llamar a la libreria
```{r}
library(jsonlite)
```

Seleccionar archivo, en este caso el que se descargo de DataMexico (Municipality-Year-records)
```{r}
file.choose()
```

Con la ruta del archivo crear objeto
```{r}
datos_api2 <- fromJSON("C:\\Users\\leisl\\OneDrive\\Doctorado\\Semestre-3\\Temas-Selectos-1-Complejidad-Económica\\Modulo3\\Semana6-Labs-Salas-Cápsulas\\Lab39\\DataMexico\\Municipality-Year-records.json")
```

Ver la clase de datos generados (en este caso es una lista)
```{r}
class(datos_api2)
```

Ver los nombres de las filas de la lista
```{r}
names(datos_api2)
```

Para crear un objeto tipo dataframe extrayendo la data de la lista ejecutar siguiente comando
```{r}
Tarea_API <- as.data.frame((datos_api2[["data"]]))
```

Corroborar que el objeto creado es un dataframe
```{r}
class(Tarea_API)
```

Guardar el objeto creado (dataframe) como un archivo csv
```{r}
write.csv(Tarea_API, file = "Tarea_API.csv")
```

Para ver la ruta del archivo 
```{r}
getwd()
```
